# 合营

提问人：guoji2020 时间：2022-04-02 21:57:53
陈老师您好！
1 、在合营安排中，作为共同经营者的一方是否可以享有固定回报的情况。比如说每年只享有 1000 万元的收益。为什么呢
2 、作为合营中的一方是否可以只享有资产的权利，而不享有负债的义务。或者只享有收入，而不享有成本费用呢。为什么呢

回答人：chenyiwei
这两种安排都是违反一般商业逻辑和不具有商业合理性的。
1 、如果一方只享有固定回报，则表明将该合营安排的所有剩余风险和收益全部归属于另一合作方。此时，基于责权利对等的一般商业原则，对方将会要求更大的决策权限，而将本企业仅视同为债权人，这与“合营安排”的定义不符。
2 、如果一方不承担负债或者只享有收入，则也要关注该安排背后的逻辑，关注对各方参与决策权限大小的影响，是否影响“共同控制”的判断等。